---
title: "GDATA PACKAGE"
output: pdf_document
Groupe 3: BenYoussef Salah; Abbes Ahmed; Bensalem Akram
---
Nous présentons le package "gdata" que vous pouvez télécharger depuis CRAN, ou directement depuis R-studio en allant dans packages. Nous avons choisi ce package car il est intuitif, très pratique et simple d'utilisation. Il permet de manipuler à la fois une ou plusieurs base de données, notamment des fichiers excel, et faire de la data visualisation. On retrouve de nombreuses fonctions présentes dans des libraires python comme Pandas mais sous un nom différent.
Nous allons vous montrer ses principales fonctions qu'on a jugé comme étant les plus pertinentes.

#On commence par importer la librairie après avoir installé le package et importer la data que nous avons téléchargé sur Kaggle.

```{r}
library(gdata)
df <- read.xls("/Users/akram/Downloads/e_commerce.xls")
# View(df) à exécuter si vous souhaitez voir votre tableau
```




#On cast bien notre base de données afin de s'assurer qu'elle soit reconnue en tant que data frame (non obligatoire)

```{r}
x <-as.data.frame(df)
```



#Voici un moyen de visualiser globalement notre data frame

```{r}
ll(x, dim = TRUE, sort = FALSE)
```



#Voici un second moyen de visualiser globalement notre data frame mais cette fonction n'est pas propre à notre package
```{r}
summary(x)
```



#On peut regarder les premières lignes de notre data frame, on peut choisir le nombre de lignes voulu (par exemple 4)
```{r}
first(x, n = 4)
```



#On peut également choisir de visualiser les premières/dernières colonnes

left(x, n=2)   #extremité gauche pour les premières, on utilise <right> pour les dernières




#On vérifie l'existence de doublons dans une colonne grâce à la fonction <duplicated2> (renvoie un booléen)

duplicated2(x$CustomerID, bothWays = FALSE)
#Plus adapté pour des petites tables




#On peut supprimer les doublons grâce à la fonction <unique>

unique(x$CustomerID, incomparables = FALSE)



#Il est possible de changer le nom d'une colonne

rename.vars(x, from = "CustomerID", to = "idclient")




#Une carctéristique intéressante est de connaître le typage de l'objet qu'on manipule
```{r}
is.what(x)
```


#Notre base de données de départ ne contenait que des valeurs propres, mais il arrive très souvent qu'une table puisse contenir des variables non prises en charge.Nous pouvons grâce à ce package, changer les variables inconnues en NA et inversement les valeurs NA en variables inconnues. Nous choisissons la condition pour laquelle une variable ne devrait pas être prise en compte ou être considerée comme NA.

unknownToNA(x$UnitPrice, unknown = "0.00")
#Ici on a décidé que les valeurs nulles dans notre colonne UnitPrice devriaent être NA



#Comme dans d'autres langages comme Python ou SQL, on peut effectuer des jointures entre plusieurs tables sur R et notamment avec la fonction ci-dessous

bindData(x, y, common) 
où x,y sont deux tables distinctes, ici la jointure par défaut est la jointure par une clé (colonne) commune aux deux tables



#Grâce à ce package on peut mettre à jour des listes et colonnes
```{r echo=TRUE}
db1 <- list(âge = 26, taille = "grand", fumeur = "oui", 1, 16)
db2 <- list(taille = "petit", 3, fumeur = "non", 4)
update(db1, db2)
#db1 ne prend en compte que les modifications pour les variables déclarées, cette liste garde toujours la même longueur.
```


Voilà c'est la fin de la présentation de ce package, si vous êtes amenés à travailler sur des tables sur R, cela pourrait vous être utile de connaître ce package notamment pour visualiser ou changer la structure de la table. Je vous mets à disposition sur mon github le fichier excel que j'ai utilisé pour ce tutorial.